

# CONTACTO



+57 319 576 97 90



duvan030496@hotmail.com



Bogotá, Colombia



https://github.com/Duva nHB?tab=repositories

# SKILLS

HTML & CSS

TypeScript - JavaScript

Angular

C# .Net Core

**SQL** Server

Wordpress 

## LENGUAJES

ESPAÑOL INGI ÉS

# Duván Hernández Barrios Software Engineer

Ingeniero electrónico de la Universidad Distrital Francisco José de Caldas, con experiencia en desarrollo de aplicativos web y móviles. Buen manejo en HTML, CSS y TypeScript, experiencia en los framework Angular Y Ionic para el frontend, conocimiento en el patrón de manejo de datos Redux. Conocimiento en C# con el framework .NET Core para el backend. Manejo de bases de datos relacionales con SOL server.

Solido conocimiento en el lenguaje JavaScript. Con innovación, pensamiento conceptual, iniciativa y orientación a resultados.

### **EXPERIENCIA**

## **Software Engineer**

Octubre 2021- actualmente

Bizagi

Creación de aplicaciones web y móviles para el frontend con Angular Creación de servicios o lógica de negocio en el backend con .Net Core Manejo de base de datos con SQL Server Tecnologías utilizadas: TypeScript, HTML, CSS, Angular, .Net Core, SQL Server.

## Ingeniero de desarrollo angular

Marzo 2021- Octubre 2021

Global Hitss

Creación de aplicaciones web y móviles para el frontend con Angular Tecnologías utilizadas: TypeScript, HTML, CSS, Angular.

## Ingeniero de desarrollo Junior

Febrero 2020- Marzo 2021

Intergrupo

Desarrollo de aplicaciones con Angular para el frontend.

Lógica de negocio para el backend con .Net Core.

Base de datos con servidor SQL.

Tecnologías utilizadas: TypeScript, HTML, CSS, Angular, .Net Core, SQL Server.

#### **Prácticas laborales**

Agosto 2019- Febrero 2020

Intergrupo

Ayuda a crear aplicaciones web y móviles con el framework llamado Angular. Tecnologías utilizadas: TypeScript, HTML, CSS, Angular.

## EDUCACIÓN

## Ingeniero electrónico

Enero 2014- Agosto 2020

Universidad Distrital Francisco José de Caldas

Bachiller

Febrero 2002- Diciembre 2013

Colegio Alejandro Obregón

#### OTROS ESTUDIOS

**Curso: JavaScript moderno** 20 horas **Curso: HTML & CSS** 40 horas Curso: Angular de cero a experto 50 horas **Curso: Git control de versiones** 15 horas

Curso: C#, .Net Core 20 horas

Certificación: Azure fundamental Microsoft AZ-900 Certificación: Programming in C# Microsoft 20-483